臺灣基隆地方法院刑事判決　　　　　　　　　　　　　九十三年度訴字第六三三號
　　公　訴　人　臺灣基隆地方法院檢察署檢察官
　　被　　　告　甲○○　男　三.
右列被告因違反毒品危害防制條例案件，經檢察官提起公訴（九十三年度毒偵字第一
六二八號）及移送併案審理（九十三年度速偵字第四三六號），被告為有罪之陳述，
本院合議庭裁定由受命法官獨任以簡式審判程序進行審理，並判決如左：
    主      文
甲○○連續施用第一級毒品，累犯，處有期徒刑捌月。扣案之第一級毒品海洛因（毛
重零點貳伍公克）、注射針筒壹支連同內含微量海洛因，均沒收銷燬之。
    事      實
一、甲○○前因公共危險之酒後駕車案件，經臺灣雲林地方法院於民國九十一年八月
    十四日，以九十一年度交簡字第一五一號判決判處有期徒刑六月，該判決於九十
    一年十月十二日確定，並於九十二年七月二十八日執行完畢。又其前因施用第一
    級毒品海洛因及第二級毒品安非他命案件，經觀察、勒戒後，認無繼續施用毒品
    之傾向，由臺灣基隆地方法院檢察署檢察官於九十年十二月五日，以九十年度毒
    偵字第一三四四號、第一五一一號為不起訴處分確定。
二、甲○○仍不思戒除毒癮，竟基於施用第一級毒品海洛因之概括犯意，自九十三年
    八月二十五日起，至同年十一月十六日止，在基隆市○○街二二○號住家，以針
    筒注射左手臂血管之方式，連續施用第一級毒品海洛因，平均每星期施用一次。
    先為警於九十三年九月二日凌晨四時許，在基隆市○○路八六號前查獲，扣得其
    所有供施打第一級毒品海洛因之注射針筒一支（內含已溶解之微量海洛因，無法
    析離），並採集其尿液送驗；又於九十三年十一月十七日晚間八時三十分許，在
    基隆市○○路三號前為警查獲，扣得第一級毒品海洛因（毛重○．二五公克），
    並採集其尿液送驗。嗣經本院通緝，於九十三年十一月二十四日上午十時三十分
    許，在基隆市○○路六一號為警緝獲。因上開九十三年九月二日尿液檢體之送驗
    結果呈海洛因之嗎啡陽性反應，而悉上情。
三、案經基隆市警察局第三分局、第四分局分別報告臺灣基隆地方法院檢察署檢察官
    偵查起訴及移送併案審理。
    理      由
壹、程序事項
    查本件被告甲○○所犯者非為死刑、無期徒刑、最輕本刑為三年以上有期徒刑之
    罪或高等法院管轄第一審案件，其於準備程序進行中，先就被訴事實為有罪之陳
    述，經告知其簡式審判程序之旨，並聽取公訴人、被告之意見後，本院業已依刑
    事訴訟法第二百七十三條之一第一項之規定，裁定由受命法官獨任以簡式審判程
    序進行本案之審理。
貳、實體事項
一、前揭事實業據被告於本院審理時坦承不諱，並有扣案之第一級毒品海洛因（毛重
    ○．二五公克）、注射針筒一支（內含已溶解之微量海洛因，無法析離）為證。
    而被告於九十三年九月二日為警查獲後所採集之尿液檢體，經送請基隆市衛生局
    檢驗，結果呈海洛因之嗎啡陽性反應（由於海洛因在人體內會代謝成嗎啡，因此
    涉嫌海洛因之吸食者，係檢驗其尿液中之嗎啡反應），有基隆市衛生局基衛檢壹
    字第○九三○○一三二六六號檢驗成績書一紙附卷可稽，足見被告自白施用第一
    級毒品海洛因之情節，與事實相符，應可採信。至被告於九十三年十一月十七日
    為警查獲後所採集尿液檢體之送驗結果，雖未檢出海洛因之嗎啡反應，有卷附基
    隆市衛生局基衛檢壹字第○九三○○一七二六五號檢驗成績書一紙可參，然按：
    第一級毒品海洛因成分之檢出與其施用方式、施用量、個人代謝情況、採尿時間
    與檢測儀器之精密度等諸多因素有關，其經施用進入體內代謝，約有百分之八十
    代謝物於施用後二十四小時內經由尿液排出體外（尚有百分之二十代謝物於二十
    四小時後始排出體外），此有卷附法務部調查局九十年四月十二日陸(一)字第九
    ○一三三三三五號函可佐。而被告自白其於九十三年十一月十六日最後一次施用
    第一級毒品海洛因，則其於翌（十七）日採尿之送驗結果未能檢出嗎啡反應，尚
    與事理無違；況被告該次為警查獲時，另有扣得第一級毒品海洛因，益見被告上
    開自白應與事實相符無誤。又被告前因施用第一級毒品海洛因及第二級毒品安非
    他命案件，經觀察、勒戒後，認無繼續施用毒品之傾向，由臺灣基隆地方法院檢
    察署檢察官於九十年十二月五日，以九十年度毒偵字第一三四四號、第一五一一
    號為不起訴處分確定等情，亦有臺灣高等法院被告全國前案紀錄表、前揭不起訴
    處分書附卷足佐。綜上所陳，本案事證明確，被告於觀察、勒戒執行完畢後，五
    年以內再犯施用毒品之犯行，堪可認定，應依法論科。
二、論罪科刑：
(一)、查海洛因係毒品危害防制條例所列管之第一級毒品，此為該條例第二條第二項第
    一款所明定；又犯毒品危害防制條例第十條施用毒品之罪者，檢察官應聲請法院
    裁定，令被告入勒戒處所觀察、勒戒，經觀察、勒戒後，無繼續施用毒品之傾向
    者，應即釋放，並由檢察官為不起訴處分，有繼續施用毒品之傾向者，則由檢察
    官先聲請法院裁定令入戒治處所施以強制戒治，俟強制戒治期滿，再行釋放，並
    由檢察官為不起訴處分；而依前開規定觀察勒戒或強制戒治執行完畢釋放後，五
    年內再犯施用毒品之罪者，檢察官應依法追訴，毒品危害防制條例第二十條第一
    項、第二項、第二十三條第二項分別定有明文。
(二)、核被告於觀察、勒戒執行完畢後，五年以內再犯施用第一級毒品海洛因之行為，
    係犯毒品危害防制條例第十條第一項之施用第一級毒品罪。被告持有第一級毒品
    海洛因之低度行為，應為施用毒品之高度行為所吸收，不另論罪。被告前後多次
    施用第一級毒品海洛因之犯行，時間緊接，所犯係構成要件相同之罪名，顯係基
    於概括犯意而反覆為之，為連續犯，應依刑法第五十六條之規定，論以一罪，並
    依法加重其刑。公訴人雖僅就被告自九十三年八月二十五日起，至同年九月二日
    止，連續施用第一級毒品海洛因之犯行提起公訴，然未據起訴部分與已起訴部分
    既有如前述連續犯之裁判上一罪關係，應為起訴效力所及，本院依法併予審理。
    又被告前曾受如事實欄所載有期徒刑之執行，此有臺灣高等法院被告全國前案紀
    錄表附卷可考，其於有期徒刑執行完畢後五年以內，再犯本件最重本刑為有期徒
    刑以上之刑之罪，為累犯，應遞予加重其刑。本院審酌被告犯罪之動機、吸食頻
    率、曾有施用毒品之前科仍不知戒除，惟犯罪後坦承犯行、態度良好，且所犯之
    施用毒品犯行乃戕害自己身心健康，並未危及他人等一切情狀，量處如主文所示
    之刑。
(三)、末查，扣案白粉一包（毛重重○．二五公克）、注射針筒一支暨內容物（內含已
    溶解之微量海洛因，無法析離），屬毒品危害防制條例所明定列管之第一級毒品
    海洛因，業經被告供陳在卷，並有基隆市警察局第四分局毒品初步鑑驗報告單一
    紙在卷可憑，因上開針筒內容物無法與針筒本體析離，業經本院當庭勘驗查明（
    九十三年十二月十日審判筆錄參照），故均應依毒品危害防制條例第十八條第一
    項前段之規定，宣告沒收銷燬之。
據上論斷，應依刑事訴訟法第二百七十三條之一第一項、第二百九十九條第一項前段
，毒品危害防制條例第十條第一項、第十八條第一項前段，刑法第十一條前段、第五
十六條、第四十七條，判決如主文。
本案經檢察官王亞樵到庭執行職務。
中　　　華　　　民　　　國　　九十三　　年　　 十二 　　月　　二十一　　日
                                臺灣基隆地方法院刑事第四庭
                                    法  官    楊  皓  清
右正本證明與原本無異。
對於本件判決如有不服，應於收受送達後十日內，向本院提出上訴書狀，上訴於臺灣
高等法院，並按他造當事人之人數附具繕本。
                                    書記官    王  月  娥
中　　　華　　　民　　　國　　九十三　　年　　 十二 　　月　　二十一　　日
附錄論罪法條：
毒品危害防制條例第十條第一項
施用第一級毒品者，處六月以上五年以下有期徒刑。
